臺灣高等法院交通事件裁定　　　　　　　　　　　　九十三年度交抗字第七四七號
　　抗　告　人
　　即受處分人　甲○○
右抗告人因違反道路交通管理處罰條例案件，不服台灣台北地方法院中華民國九十三
年九月十六日裁定（九十三年度交聲字第五四七號），提起抗告，本院裁定如左：
    主  文
抗告駁回。
    理  由
一、原裁定略以：
  (一)本件抗告人即受處分人甲○○於民國九十三年六月十五日上午五時三十五分許，
    駕駛車號三三六九｜ＦＶ號自用小客車，行經限速一百公里之國道一號公路北上
    七十八公里處時，以時速一百十八公里高速行駛，超速十八公里，經內政部警政
    署國道公路警察局第二警察隊楊梅分隊員警以經檢驗合格之雷射測速槍測得該車
    超速後，予以攔停，該車未停反而加速離去，嗣經員警尾隨至北上七十二公里處
    始攔停舉發等情，業據證人即舉發本件違規之員警吳季瑜證述明確，復有舉發違
    反道路交通管理事件通知單、內政部警政署國道公路警察局第二警察隊九十三年
    六月二日公警國二交訴字第○九三○○○一二五○號函、九十三年七月十三日公
    警國二交訴字第○九三○○○一六二二號函在卷為憑，堪認抗告人違規。
  (二)至於抗告人雖辯稱員警當時僅以目測舉發伊超速，既無採證相片為憑，佐以當時
    天色昏暗，視線不清，尚有其他車輛行駛該路段，難認員警無誤認可能？況伊當
    時時速根本未到一百公里，因認警員應非欲攔停伊車，直至聽到員警不停以擴音
    器告知停車時，始知悉並立即靠邊停車，絕無不服指揮稽查而逃逸之情形云云。
  (三)然查：
  1.抗告人本件違規時間係上午五時三十五分許，有前開舉發違反道路交通管理事件
    通知單在卷可憑，而依卷附交通部中央氣象局編印之九十三年日出日沒時刻表所
    示，九十三年五月十四日臺灣地區之日出時間為上午五時十二分，足證違規當時
    已天亮，參以員警吳季瑜證述：攔停當時均係身著警員制服、手持指揮棒、開指
    示燈並鳴笛，旁邊停有警車等語，足認抗告人顯無不知警方攔停之情，是其所辯
    ，要無可採。
  2.況交通警員掣單舉發違反道路交通管理處罰條例所列之違規事實，本質上為行政
    處分，係公務員基於職務上權力，依法就特定之具體事件所為具有公法上效果之
    單方行政行為，基於公務員為公法上行為具有公信力之原則，該行政處分當可被
    推定為真正，則執勤警員本其維護交通秩序、安全職責所為之舉發，自應受到合
    法、正確之推定，不容受處分人任意否定。
  (四)從而，原處分機關依道路交通管理處罰條例第三十三條第一項、第六十三條第一
    項第一款及違反道路交通管理事件統一裁罰基準及處理細則所訂之違反道路交通
    管理事件統一裁罰基準表之規定，裁處受處分人罰鍰六千元，記違規點數二點，
    核無違誤，故認其異議為無理由，應予駁回。經核於法並無不合。
二、抗告人仍執陳詞，提起本件抗告。然查：
  (一)本件違規並非逕行舉發案件，而係現場攔停，乃執勤警員於抗告人違規當時，持
    用雷射測速槍，測獲抗告人車輛時速已達一百十八公里，超速十八公里，測距二
    ○五公尺，而於追行近六公里後攔停舉發，當場業將所測超速數據告知抗告人，
    並交由抗告人在舉發通知單上親自簽名確認，業據舉發員警吳季瑜於原法院證述
    綦詳，該警員且證稱：「（問：你所使用的雷射測速槍是否檢驗合格？）是的，
    是中央標準局檢驗合格，測的數據會顯示在測速槍上，我有給受處分人看，：：
    當時我在測速時，附近只有他一台車在行駛，所以不會有誤測的情形。」等語，
    復有抗告人親簽認諾之舉發違反道路交通管理事件通知單在卷可稽，雖因該測速
    儀器未具照相功能，致無法提供採證照片佐證，惟該測得之數據係以科學儀器取
    得，並經告知抗告人違規事實，抗告人當場既已簽認，該舉發自應受到合法、正
    確之推定。足見抗告人上開所辯，顯係推諉卸責之詞，核無足採。
  (二)至於抗告人辯稱伊係因不知警員欲攔停者為伊車，又恐係假警察，故未停車，並
    非逃逸一節，然據舉發員警吳季瑜證稱：伊於國道一號公路，北上七十八公里處
    ，發現抗告人超速，即揮動指揮棒、開指示燈並鳴笛，抗告人仍未停下，伊於是
    沿路一直響警笛，直追至北上七十二公里處始攔停，伊當時身穿警察制服，天色
    已亮，抗告人應該可以看到伊之攔停動作等語，核與抗告人自陳「拿紅棒的人，
    要我下車」等語相符，足見上開所辯，亦無非狡展之詞。
  (三)綜上，抗告人如非車速極快，何以看不清攔檢之人係制服警員？又何以會讓警員
    長途追逐始行趕上？是其提起本件抗告，為無理由，應予駁回。
據上論斷，應依道路交通案件處理辦法第二十六條、刑事訴訟法第四百十二條，裁定
如主文。
中      華      民      國      九十三  年    　十      月    十三      日
                              臺灣高等法院刑事第十四庭
                                  審判長法  官  陳  祐  輔
                                        法  官  陳  國  文
                                        法  官  洪  昌  宏
右正本證明與原本無異。
不得再抗告。
                                        書記官　廖  月  女
中　　　華　　　民　　　國　　九十三　　年　　　十　　　月　　 十四 　　日
